臺灣高等法院刑事判決　　　　　　　　　　　　　九十三年度上易字第一四八九號
　　上　訴　人
　　即　被　告　　甲○○
　　指定辯護人　　本院公設辯護人周君穎
右上訴人即被告因傷害等案件，不服臺灣臺北地方法院九十三年度易字第七四號，中
華民國九十三年七月八日第一審判決（起訴案號：臺灣臺北地方法院檢察署九十二年
度偵字第二二四三九號，移送併辦案號：臺灣臺北地方法院檢察署九十二年度偵字第
一七八五一號），提起上訴，本院判決如左：
    主      文
上訴駁回。
    事實及理由
壹、程序部分：
一、按刑事訴訟案件，除依刑事訴訟法第三十一條第一項規定已指定公設辯護人者外
    ，被告得以言詞或書面聲請法院指定公設辯護人為其辯護，為公設辯護人條例第
    二條第一項所明定。本件被告甲○○被訴涉犯傷害及妨害公務等二罪嫌，均非屬
    刑事訴訟法第三十一條第一項所規定之案件，亦無被告因智能障礙無法為完全之
    陳述，於審判中未經選任辯護人之情形，被告於本院審理期間具狀聲請本院指定
    公設辯護人為其辯護，本院核無不合，爰指定本院公設辯護人為被告辯護。
二、本件檢察官起訴被告甲○○涉犯傷害及妨害公務等二罪嫌，被告於原審法院審理
    期間之民國（下同）九十三年五月二十六日，以蘇維達檢察官、乙○○法警及黃
    瑞博法警為被告，向原審法院提起反訴。經原審法院於九十三年七月八日以九十
    三年度易字第七四號判決判處被告有期徒刑五月，如易科罰金，以三百元折算一
    日；及於九十三年七月八日以被告並非於自訴程序中提起反訴，爰不經言詞辯論
    ，而諭知反訴不受理，有各該判決書在卷可憑。被告於九十三年八月十九日向原
    審法院提出「異議及上訴狀」，觀其狀載內容，乃以後述貳、二、（一）及（二
    ）所載之上訴理由「提異議」，迨於本院九十三年十月五日審判期日，被告均未
    對原審法院判決反訴不受理部分有所指摘，堪認被告具狀係對原審法院所為論罪
    科刑之判決不服而提起上訴，本院依法爰僅審理被告有罪部分之上訴，合先敘明
    。
貳、實體部分：
一、本案經本院審理結果，認第一審以被告甲○○之所為，係犯刑法第二百七十七條
    第一項之傷害罪及第一百三十五條第一項之妨害公務罪，所犯前開二罪間，有原
    因結果之牽連關係，應依刑法第五十五條之規定，從一重之傷害罪處斷，酌情判
    處有期徒刑五月，並諭知如易科罰金之折算標準為以三百元折算一日。經核其認
    事及用法，均無違誤，量刑亦甚允當，應予維持，並引用第一審判決書（如附件
    ，其中告訴人乙○○及證人吳文雄、黃瑞博、林聰猛、巫深泉等人於偵查中向檢
    察官所為之陳述，本院審酌該陳述作成之客觀條件及環境，認其心理狀態健全，
    並無受到脅迫、利誘或詐欺，且分別與告訴人乙○○、證人吳文雄等人在原審審
    理時之陳述內容相同，自非顯有不可信之情形，依新修正刑事訴訟法第一百五十
    九條之一第二項之規定，均得為證據，應予補充）記載之事實、證據及理由。
二、被告提起上訴除仍執陳詞，以告訴人乙○○違法搶奪其手中所持攝影機，並非依
    法執行公務外，並以：（一）原判決有重大違誤，應依刑事訴訟法第三百六十九
    條之規定，將本案撤銷發回原審法院重新審理，再依刑事訴訟法第二百六十五條
    之規定，追加乙○○及黃瑞博二人為被告；（二）聲請傳喚彼時在場之臺灣臺北
    地方法院法官郭惠玲、林勤綱及科長洪素惠，證明被告前去臺灣臺北地方法院訴
    訟輔導中心係討論法律條文，並非肆意咆哮云云。指定辯護人為被告辯護意旨以
    ：被告前往原審法院洽公，本其權利意識，認告訴人之所為不當，欲以攝影之方
    式保全證據及與告訴人發生拉扯，未可認有傷害及妨害公務之故意。經查：（一
    ）按依刑事訴訟法第三百六十九條第一項但書規定，得以判決將該案件發回原審
    法院，乃以因原判決諭知管轄錯誤、免訴、不受理係不當而撤銷者為限，而本件
    原判決之認事及用法，均無違誤，量刑亦甚允當，已如前述，自無原判決不當或
    違法而應撤銷之情形，顯無得以判決將案件發回原審法院之餘地；（二）本件事
    證已臻明確，本院認無再傳喚證人證述、調查之必要。被告上開上訴意旨均無理
    由，應予駁回。
據上論斷，應依刑事訴訟法第三百六十八條、第三百七十三條，判決如主文。
本案經檢察官吳國南到庭執行職務
中　　華　　民　　國　　　九十三　　　年　　　十　　　月　　　十九　　　日
                              臺灣高等法院刑事第六庭
                                  審判長法  官  陳　春　秋
                                        法  官  洪　英　花
                                        法  官  王　麗　莉
右正本證明與原本無異。
不得上訴。
                                        書記官  蘇  秋  
中　　　華　　　民　　　國　　九十三　　年　　　十　　　月　　 十九 　　日
附錄：本案論罪科刑法條全文
刑法第一百三十五條第一項：
對於公務員依法執行職務時，施強暴脅迫者，處三年以下有期徒刑、拘役或三百元以
下罰金。
刑法第二百七十七條第一項：
傷害人之身體或健康者，處三年以下有期徒刑、拘役或一千元以下罰金。
